【裁判字號】    90,上易,1639
【裁判日期】    901031
【裁判案由】    恐嚇取財等
【裁判全文】
臺灣高等法院高雄分院刑事判決                    九十年度上易字第一六三九號
    上  訴  人
    即  被  告  戊○○
右上訴人因贓物等案件，不服台灣高雄地方法院九十年度易字第二二六八號中華民國
九十年八月九日第一審判決（起訴案號：台灣高雄地方法院檢察署九十年度偵字第二
七六七號），提起上訴，本院判決如左：
    主  文
原判決撤銷。
戊○○故買贓物，處有期徒刑陸月，如易科罰金，以參佰元折算壹日。
    事  實
一、緣戊○○曾因飼養之賽鴿分別為不詳姓名之陳姓成年男子、綽號「小林」之成年
    男子以架設之網子攔取，而與該陳姓男子、「小林」等人相識，竟於九十年一月
    二十三日在中山高速公路岡山交流道附近，明知該不詳名字之陳姓、綽號「小林
    」之成年男子，所持有之賽鴿一批，係網羅他人試飛而竊得之賽鴿，係贓物，竟
    以每隻新台幣（下同）一千五百元之價格向陳姓男子買受，旋以0000000
    00行動電話，依賽鴿腳環上所載之鴿主電話及姓名連繫鴿主，要求以每隻二千
    元回贖，囑其匯錢至大眾銀行王坤龍帳號內或交給乙○○。戊○○遂告知鴿主於
    九十年一月二十四日前往乙○○經營之海龍堡鴿園取回賽鴿，戊○○駕車載賽鴿
    至高雄縣林園鄉○○村○○路海龍堡鴿園，準備收取贖款時，為警當場查獲。
二、案經屏東縣警察局枋寮分局移送臺灣高雄地方法院檢察署檢察官偵查起訴。
    理  由
一、訊據上訴人即被告戊○○直承上情不諱，於警訊、偵查中、台灣高雄地方法院審
    理時亦同此供承無異，核與乙○○及被害人庚○○、己○○、辛○○、壬○○、
    甲○○、丙○○、王萬春、丁○○於警訊及檢察官偵查中之供述相符（見警卷第
    一至二十頁、偵查卷第三十一頁），並有由乙○○、庚○○、己○○、辛○○、
    壬○○、甲○○、丙○○、王萬春、丁○○出具之贓物認領保管單九紙可稽。被
    告以000000000行動電話連繫回贖贓鴿，有和信電訊股份有限公司檢送
    通聯紀錄等附卷可考（見偵查卷第二二至二八頁），經核被告確於九十年一月二
    十三日及九十年一月二十四日與乙○○、庚○○、己○○、辛○○、壬○○通話
    二十六次。被告罪證明確，犯行堪以認定。
二、被告以一千元至一千五百元之價格向陳姓男子購買賽鴿之事實，業據被告於警偵
    訊中陳述明確，是被告此部分之犯行，核係犯刑法第三百四十九條第二項之故買
    贓物罪，公訴人認係犯同條第一項之收受贓物罪，尚有未洽，應予變更。
三、原審為科刑之判決，固非無見，惟原判決以「被告告訴鴿主：賽鴿在其手中，若
    要拿回賽鴿，需以每隻二千元計算，匯錢至大眾銀行王坤龍帳號內或交給乙○○
    等語，致使鴿主心生畏懼，惟恐若不交錢，賽鴿會有不測之事故發生，乃紛表同
    意，戊○○遂告知鴿主於九十年一月二十四日前往乙○○經營之海龍堡鴿園取回
    賽鴿；嗣陳姓男子依約於九十年一月二十四日上午，在台南縣某交流道出口將賽
    鴿交給戊○○，旋由戊○○駕車載賽鴿至高雄縣林園鄉○○村○○路海龍堡鴿園
    ，準備收取贖款時，為警當場查獲，始未得逞。」認被告係犯恐嚇取財未遂罪，
    不無違誤，其詳如後所述，被告上訴否認恐嚇犯行，為有理由，應由本院撤銷改
    判，爰審酌被告意圖營利，故買他人網羅之賽鴿贓物，向鴿主求售取贖，助長網
    羅賽鴿之惡風，事後坦承犯行等一切情狀，量處有期徒刑陸月，並依法諭知如易
    科罰金，以參佰元折算壹日之折算標準。
四、公訴意旨另略以，戊○○意圖自已不法之所有，與該陳姓不詳名字之綽號小林男
    子，基於犯意連絡，以000000000、0000000000行動電話電
    話及陳昭雄000000000000郵局帳戶，通知鴿主匯錢回贖，暗示鴿主
    如不聽命付款，將損失賽鴿，以加害財產之事恐嚇鴿主，致之生畏懼，係犯刑法
    第三百四十六條第三項、第一項之恐嚇取財未遂罪等語。
（一）按犯罪事實應依證據認定之，無證據不得推定其犯罪事實，刑事訴訟法第一百
      五十四條定有明文。又認定不利於被告之事實，須依積極證據，苟積極證據不
      足為不利於被告事實之認定，即應為有利於被告之認定，不必有何有利之証據
      。
（二）經核鴿主王萬春、辛○○、壬○○、庚○○於警訊時均稱「打電話之男子，未
      言不付贖款，鴿子要如何而不利於鴿子，只叫我去回贖鴿子」（見警卷第九、
      十一、十三、十七頁）；另甲○○、己○○警訊亦稱尚未去回贖，警方即通知
      其領回鴿子，未曾言及對方有恐嚇之詞。
（三）不能証明被告有施用恐嚇之詞，使人心生畏懼，此部分不能証明被告犯罪，惟
      公訴人認此部分，與前揭論罪科刑之部分，為牽連犯關係，依裁判上一罪起訴
      ，自毋庸另無罪之諭知。
據上論斷，應依刑事訴訟法第三百六十九條第一項前段、第三百六十四條、第二百九
十九條第一項前段、第三百條、刑法第三百四十九條第二項、第四十一條，罰金罰鍰
提高標準條例第一條前段、第二條，判決如主文。
本案經檢察官郭振昌到庭執行職務。
中    華    民    國      九十      年      十        月   三十一 日
                              臺灣高等法院高雄分院刑事第六庭
                                  審判長法官  王憲義
                                        法官  范惠瑩
                                        法官  陳啟造
右正本證明與原本無異。
不得上訴。
                                      書記官  劉金萍
中    華    民    國      九十      年      十一      月    二    日
附錄：
本件論罪科刑法條：
刑法第三百四十九條第二項
搬運、寄藏、故買贓物或為牙保者，處五年以下有期徒刑、拘役或科或併科一千元以
下罰金。
                                                                Ｊ


司法院資訊處製作；財團法人民間司法改革基金會備份。
